臺灣南投地方法院刑事判決
111年度交易字第41號
公  訴  人  臺灣南投地方檢察署檢察官 
被      告  謝政和


上列被告因過失傷害案件，經檢察官提起公訴（110年度調院偵
字第71號），被告於準備程序中就被訴事實為有罪之陳述，本院
裁定改行簡式審判程序，判決如下：
    主  文
謝政和犯過失傷害罪，處有期徒刑參月，如易科罰金，以新臺幣
壹仟元折算壹日。
    犯罪事實及理由
一、本件犯罪事實及證據，除證據部分應補充「被告謝政和於本
    院準備程序及審理中之自白」外，其餘均引用檢察官起訴書
    之記載（如附件）。
二、核被告所為，係犯刑法第284條前段之過失傷害罪。本案交
    通事故發生後，被告向到場警員承認其為肇事人而自願受裁
    判，有道路交通事故肇事人自首情形紀錄表1份在卷可查，
    依刑法第62條前段規定，減輕其刑。
三、審酌被告駕駛普通重型機車時，未能與前車保持安全距離，
    注意車前狀況，隨時採取必要措施，而肇致本案事故，並使
    告訴人曾亮惠受有起訴書所示之傷害，被告雖承認過失，但
    因雙方認知之賠償金額差距過大，致未能成立和解或賠償，
    及被告自陳高職畢業之智識程度，從事打零工，經濟貧困，
    須扶養父母、太太之生活狀況等一切情狀，量處如主文所示
    之刑，並諭知易科罰金之折算標準。
四、如不服本件判決，得自收受送達之日起20日內，向本院提起
    上訴狀（須附繕本）。　　
五、依刑事訴訟法第273條之1、第299條第1項前段、第310條之2
    、第454條，判決如主文。
本案由檢察官蔡岱霖提起公訴，檢察官黃淑美到庭執行職務。
中　　華　　民　　國　　111 　年　　9 　　月　　22　　日
　　　　　　　　　刑事第一庭    法　官　顏代容
以上正本與原本無異。
如不服本判決應於收受送達後20日內向本院提出上訴書狀，並應
敘述具體理由；其未敘述上訴理由者，應於上訴期間屆滿後20日
內向本院補提理由書（均須按他造當事人之人數附繕本）「切勿
逕送上級法院」。
告訴人或被害人如對於本判決不服者，應具備理由請求檢察官上
訴，其上訴期間之計算係以檢察官收受判決正本之日期為準。
                                書記官  廖佳慧
中　　華　　民　　國　　111 　年　　9 　　月　　26　　日
附錄論罪科刑法條全文
中華民國刑法第284條
因過失傷害人者，處1年以下有期徒刑、拘役或10萬元以下罰金
；致重傷者，處3年以下有期徒刑、拘役或30萬元以下罰金。
附件：
臺灣南投地方檢察署檢察官起訴書
110年度調院偵字第71號
    被      告  謝政和  男  36歲（民國00年0月00日生）
                        住南投縣○○鄉○○路0段000號 
                        國民身分證統一編號：Z000000000號
上列被告因過失傷害案件，已經偵查終結，認應提起公訴，茲將
犯罪事實及證據並所犯法條分敘如下：
        犯罪事實
一、謝政和於民國110年2月19日上午11時13分許，騎乘車牌號碼
    000-0000號普通重型機車（下稱A機車），沿南投縣名間鄉
    台3線公路由北往南方向行駛於路肩，行駛至台3線公路南向
    219.0公里處，本應注意汽車行駛時，駕駛人應注意車前狀
    況及兩車並行之間隔，並隨時採取必要之安全措施，而依當
    時天候陰，日間自然光線，省道柏油路面乾燥無缺陷，無障
    礙物，視距良好，並無不能注意之情事，適其前方有由曾亮
    惠所騎乘之車牌號碼000-000號普通重型機車(下稱B機車）
    ，沿同路段、同方向行駛至同上公路南向219.0公里處，於
    路肩上臨時停車，謝政和騎乘A機車疏未注意車前狀況，貿
    然前行而自後方追撞曾亮惠騎乘並停止於上開路肩之B機車
    ，謝政和與曾亮惠2人均人、車倒地，曾亮惠因而受有胸部
    挫傷合併右側第2至第9肋骨骨折、創傷性氣血胸、連枷胸、
    頭部鈍傷、右側肩胛骨閉鎖性骨折之傷害，謝政和亦因而受
    有右膝部、右手部、左膝部、左小腿、左手肘均擦傷之傷害
    （曾亮惠已歿，所涉過失傷害部分另為不起訴處分）。經警
    及救護人員據報到場，謝政和於肇事後留待在現場，於員警
    到場處理時當場承認為肇事人，自首而接受裁判。
二、案經曾亮惠訴由南投縣政府警察局南投分局報告、曾亮惠之
    配偶林秀珠委由曾彥錚律師告訴偵辦。
　　    證據並所犯法條
一、證據清單及待證事實
編號 證據名稱 待證事實 1 被告謝政和於警詢及偵查中之供述 告訴人曾亮惠於上述時間，騎乘A機車在台3線公路南向219.0公里處之路肩上暫時停車，被告騎乘A機車，沿同路段同方向自告訴人曾亮惠後方駛至，未注意車前狀況而自後方追撞B機車，致被告與告訴人曾亮惠均人、車倒地，2人因而分別受有傷害，被告於肇事後留待在現場，於員警到場處理時當場承認為肇事人之事實。 2 證人即告訴人曾亮惠於警詢中之證述 告訴人曾亮惠於上述時間，騎乘A機車行駛台3線公路往南，因突感疲累，遂在台3線公路南向219.0公里處之路肩上暫時停車，被告騎乘A機 車，沿同路段同方向自告訴人曾亮惠後方駛來，追撞B機車，致告訴人 曾亮惠之人、車倒地昏迷，告訴人曾亮惠因而受有胸部挫傷合併右側第2至第9肋骨骨折、創傷性氣血胸、連枷胸、頭部鈍傷、右側肩胛骨閉鎖性骨折之傷害，經救護人員先送往衛生福利部南投醫院救治，再轉送至國軍臺中總醫院附設民眾診療服務處洽療之事實。 3 告訴人曾亮惠之衛生福利部南投醫院診斷證明書、國軍臺中總醫院附設民眾診療服務處診斷證明書各1份 告訴人曾亮惠因本件車禍事故受有胸部挫傷合併右側第2至第9肋骨骨折、創傷性氣血胸、連枷胸、頭部鈍傷、右側肩胛骨閉鎖性骨折之傷害，經救護人員先送往衛生福利部南投醫院救治，再轉送至國軍臺中總醫院附設民眾診療服務處洽療之事實。 4 南投縣政府警察局南投分局道路交通事故現場圖、道路交通事故調查報告表（一）（二）、道路交通事故當事人自首情形紀錄表、酒精測定紀錄表、南投縣政府警察局道路交通事故初步分析研判表、現場暨 車損照片11幀 證明告訴人曾亮惠於上述時間，騎乘A機車在台3線公路南向219.0公里處之路肩上暫時停車，被告騎乘A機車，沿同路段同方向自告訴人曾亮惠後方駛至，未注意車前狀況而自後方追撞B機車，致被告與告訴人曾亮惠均人、車倒地，被告本應注意車前狀況及兩車之間隔，並隨時採取必要之安全措施，其駕駛行為顯有過失，並與本件車禍之發生有相當之因果關係之事實。 5 交通部公路總局臺中區監理所110年11月3日投鑑字第1100263388號函 本件車禍事故發生時，被告騎乘A機車係由後撞搫告訴人曾亮惠所乘之B機車，事實甚為明確，被告行進間（行駛路肩）未充分注意車前狀況、保持安全距離及妥採安全措施，顯有疏失之事實。 
二、核被告謝政和所為，係犯刑法第284條前段過失傷害罪嫌。
    被告於肇事後，經警據報前往現場處理時，當場承認為肇事
    人，自首而接受裁判，此有南投縣政府警察局南投分局道路
    交通事故肇事人自首情形紀錄表1紙在卷足參，故應符合刑
    法第62條之自首要件，請依法審酌宜否減輕其刑。
三、依刑事訴訟法第251條第1項提起公訴。
　　此  致
臺灣南投地方法院
中華民國111年3月10日
                               檢察官 蔡岱霖
本件正本證明原本無異
中華民國111年3月31日
                               書記官 張軒慈
附錄本案所犯法條全文：
中華民國刑法第284條
因過失傷害人者，處1年以下有期徒刑、拘役或10萬元以下
罰金；致重傷者，處3年以下有期徒刑、拘役或30萬元以下
罰金。